臺灣士林地方法院刑事裁定
                                      110年度聲字第985號
聲  請  人  臺灣士林地方檢察署檢察官
受  刑  人  黃俊評




上列聲請人因受刑人數罪併罰有二裁判以上，聲請定其應執行之
刑（110年度執聲字第630號），本院裁定如下：
    主  文
黃俊評所犯如附表所示之罪，應執行有期徒刑肆年。
    理  由
一、聲請意旨略以：受刑人黃俊評因犯竊盜等案件，先後經法院
    判決確定如附表各編號所示之罪，應依刑法第53條、第51條
    第5款規定，定其應執行之刑，爰依刑事訴訟法第477條第1 
    項聲請裁定等語。
二、按裁判確定前犯數罪者，併合處罰之。但有下列情形之一者
    ，不在此限：一、得易科罰金之罪與不得易科罰金之罪。二
    、得易科罰金之罪與不得易服社會勞動之罪。三、得易服社
    會勞動之罪與不得易科罰金之罪。四、得易服社會勞動之罪
    與不得易服社會勞動之罪。前項但書情形，受刑人請求檢察
    官聲請定應執行刑者，依刑法第51條規定定之，刑法第50條
    定有明文。而數罪併罰，有2裁判以上者，依刑法第51條之
    規定，定其應執行之刑，刑法第53條亦有明定。次按數罪併
    罰有2裁判以上宣告多數有期徒刑者，依刑法第53條、第51
    條第5款之規定，係採「限制加重原則」規範執行刑之法定
    範圍，為其定刑之外部界限。乃因一律將宣告刑累計執行，
    刑責恐將偏重而過苛，不符現代刑事政策及刑罰之社會功能
    ，而有必要透過定應執行刑程序，授權法官對被告本身及所
    犯各罪為總檢視，進行充分而不過度之評價，以妥適調整之
    。又刑法第57條之規定，係針對個別犯罪之科刑裁量，明定
    刑罰原則以及尤應審酌之各款事項，以為科刑輕重之標準；
    至數罪併罰定應執行刑之裁量標準，法無明文，然其裁量仍
    應兼衡罪責相當及特別預防之刑罰目的，具體審酌整體犯罪
    過程之各罪關係（例如各行為彼此間之關聯性《數罪間時間
    、空間、法益之異同性》、所侵害法益之專屬性或同一性、
    數罪對法益侵害之加重效應等）及罪數所反應行為人人格及
    犯罪傾向等情狀綜合判斷，為妥適之裁量（最高法院104年
    度台抗字第718號裁定意旨參照）。再者，刑事訴訟法第370
    條第2項、第3項，已針對第二審上訴案件之定應執行之刑，
    明定有不利益變更禁止原則之適用；而分屬不同案件之數罪
    併罰有應更定執行刑之情形，倘數罪之刑，曾經定其執行刑
    ，再與其他裁判宣告之刑定其執行刑時，在法理上亦應同受
    此原則之拘束。亦即，另定之執行刑，其裁量所定之刑期，
    不得較重於前定之執行刑加計後裁判宣告之刑之總和。而法
    院於裁量另定應執行之刑時，祇須在不逸脫上開範圍內為衡
    酌，而無全然喪失權衡意義或其裁量行使顯然有違比例原則
    之裁量權濫用之例外情形，並不悖於定應執行刑之恤刑目的
    者，即無違裁量權之內部性界限（最高法院104年度台抗字
    第668號裁定意旨參照）。又數罪併罰中之一罪，依刑法規
    定得易科罰金，若因與不得易科之他罪併合處罰結果而不得
    易科罰金時，原可易科部分所處之刑，自亦無庸為易科折算
    標準之記載（司法院大法官釋字第144號、第679 號解釋意
    旨參照）。
三、經查，受刑人因違反毒品危害防制條例等案件，經附表所示
    法院先後各判處如附表所示之刑，均經分別確定在案；又附
    表編號1至3所示之罪及附表編號4至9所示之罪，雖分屬得易
    科罰金之罪與不得易科罰金之罪，依刑法第50條第1項第1款
    規定，原不得併合處罰；然受刑人已具狀請求檢察官就附表
    所示各罪定應執行刑等情，有臺灣高等法院被告前案紀錄表
    、附表所示各判決、臺灣士林地方檢察署調查受刑人是否聲
    請定應執行刑調查表在卷可參，因附表所示各罪均係於裁判
    確定前所犯，並經受刑人請求檢察官就上開得易科罰金罪與
    不得易科罰金之罪聲請定應執行刑，與數罪併罰之要件核屬
    相符，依刑法第50條第2項規定，犯罪事實最後判決之法院
    之檢察官聲請定其應執行之刑，於法要無不合。是本院審酌
    前述定執行刑之內、外部界限，及受刑人所犯附表編號2、4
    至9所示各次竊盜及附表編號3所示詐欺犯行侵害之法益相異
    ，且與附表編號1所示施用毒品之行為態樣不同，併犯罪次
    數、各次犯罪時間之間隔等一切情狀，並參酌受刑人針對本
    件定應執行刑之書面意見（最高法院110年度台抗大字第489
    號刑事大法庭裁定意旨參照），有本院詢問受刑人定應執行
    刑意見調查表1紙可憑（本院卷第99頁），爰定其應執行之
    刑如主文所示。又受刑人所犯如附表編號1至3所示之罪雖經
    法院判處得易科罰金之刑，但因與如附表編號4至9所示不得
    易科罰金之刑合併定應執行刑，依上揭說明，自無庸再為易
    科罰金折算標準之諭知，附此敘明。
四、依刑事訴訟法第477條第1項，刑法第50條第1項但書、第2項
    、第53條、第51條第5款，裁定如主文。
中　　華　　民　　國　　110 　年　　10　　月　　21　　日
以上正本證明與原本無異。
如不服本裁定，應於送達後5日內，向本院提出抗告狀。
                              書記官  黃婕宜 
中    華    民    國    110     年    10    月    21 日
附表：
 編          號           1          2          3  罪          名  毒品危害防制條例（施用第二級毒品） 竊盜 詐欺  宣    告    刑  有期徒刑5月，如易科罰金，以新臺幣（下同）1,000元折算1日 有期徒刑4月，如易科罰金，以1,000元折算1日 有期徒刑3月，如易科罰金，以1,000元折算1日  犯  罪  日  期  108年5月5日 108年4月27日 108年6月10日   偵  查  機  關  年  度  案  號  臺灣新北地方檢察署108 年度毒偵字第2885號 臺灣新北地方檢察署108 年度偵字第15711、20089 、22213、22754、23602 號 臺灣新北地方檢察署108 年度偵字第15711、20089 、22213、22754、23602 號 最  後  事實審 法    院 臺灣新北地方法院 臺灣新北地方法院 臺灣新北地方法院  案    號 108年度簡字第5564號 108年度審易字第2353號 108年度審易字第2353號  判決日期 108年9月12日 118年11月28日 118年11月28日 確  定  判  決 法    院 臺灣新北地方法院 臺灣新北地方法院 臺灣新北地方法院  案    號 108年度簡字第5564號 108年度審易字第2353號 108年度審易字第2353號  判    決確定日期 108年11月15日 110年4 月27日 110年4 月27日    備     註  新北檢108年度執字第16904號（109年度執緝字第411號） 編號2、3所示之罪業經臺灣新北地方法院108年度審易字第2353號判決定應執行有期徒刑5月，如易科罰金，以1,000元折算1日確定（臺灣新北地方檢察署109年度執字第6272號，聲請書附表編號3誤載為109年度執字第6273號）  

編          號          4           5           6 罪          名  竊盜 竊盜 竊盜 宣    告    刑  有期徒刑8月 有期徒刑7月 有期徒刑7月 犯  罪  日  期  108年4月15日 108年4月29日 108年6月2日  偵  查  機  關年  度  案  號  臺灣新北地方檢察署108 年度偵字第15711、20089 、22213、22754、23602 號 臺灣新北地方檢察署108 年度偵字第15711、20089 、22213、22754、23602 號 臺灣新北地方檢察署108 年度偵字第15711、20089 、22213、22754、23602 號 最  後  事實審 法    院 臺灣新北地方法院 臺灣新北地方法院 臺灣新北地方法院  案    號 108年度審易字第2353號 108年度審易字第2353號 108年度審易字第2353號  判決日期 108年11月28日 108年11月28日 108年11月28日 確  定  判  決 法    院 臺灣新北地方法院 臺灣新北地方法院 臺灣新北地方法院  案    號 108年度審易字第2353號 108年度審易字第2353號 108年度審易字第2353號  判    決確定日期 109年4月27日 109年4月27日 109年4月27日    備     註  編號4至7所示之罪業經臺灣新北地方法院108年度審易字第2353號判決定應執行有期徒刑2年確定（臺灣新北地方檢察署109年度執字第6273號）   

編          號          7          8          9 罪          名  竊盜 竊盜 竊盜 宣    告    刑  有期徒刑7月 有期徒刑11月 有期徒刑9月 犯  罪  日  期  108年6月10日 108年10月1日至108年10月7日 108年10月1日至108年10月7日  偵  查  機  關年  度  案  號  臺灣新北地方檢察署108 年度偵字第15711、20089 、22213、22754、23602 號 臺灣士林地方檢察署108 年度偵字第15783號 臺灣士林地方檢察署108年度偵字第15783 號 最  後  事實審 法    院 臺灣新北地方法院 本院 本院  案    號 108年度審易字第2353號 108年度易字第745號 108年度易字第745號  判決日期 108年11月28日 108年12月11日 108年12月11日  確  定 判  決 法    院 臺灣新北地方法院 本院 本院  案    號 108年度審易字第2353號 108年度易字第745號 108年度易字第745號  判    決確定日期 109年4月27日 109年1月21日 109年1月21日    備     註  編號4至7所示之罪業經臺灣新北地方法院108年度審易字第2353號判決定應執行有期徒刑2年確定（臺灣新北地方檢察署109年度執字第6273號） 編號8、9所示之罪業經本院108年度易字第745號判決定應執行刑有期徒刑1年4月確定（臺灣士林地方檢察署109年度執字第1029號）